ADAMA DIAW

EMPLOYE POLYVALENT

DISPONIBILITÉS

Immédiate Temps plein (35 Heures) Temps partiel

CONTACT

- +33 7 61 17 03 09
- 21 Rue Marcel Bontemps 92100 Boulogne-Billancourt

COMPÉTENCES

- Sens de l'organisation
- Sens commercial
- Service client
- Patience
- Rigueur
- Ponctualité
- Préparation des colis

LANGAGES

Anglais : Niveau B2Français : Bilingue

CENTRES D'INTÉRÊT

Art

Informatique

Lecture

Sport

PROFIL PERSONNEL

Employé polyvalent en grande distribution, dynamique et rigoureux, avec une excellente capacité d'adaptation aux environnements rapides et exigeants. Expérience confirmée dans le service en salle, la gestion des commandes et l'entretien des espaces, garantissant un accueil chaleureux et une satisfaction client optimale.

EXPÉRIENCES PROFESSIONNELLES

AUCHAN | DAKAR, Sénégal

Octobre 2022 - Juin 2024

Equipier polyvalent

- Approvisionnement et Rangement de rayons
- Encaissement
- Accompagnement de la clientèle dans ses achats
- Nettoyage de magasin

Chez Kader | DAKAR, Sénégal

Juin 2021- Septembre 2022

Serveur

- Répondre aux demandes de renseignement des clients
- · Accueil et Accompagnement des clients
- Prise en charge des commandes
- · Nettoyage du restaurant

TOTAL | DAKAR, Sénégal

Juillet 2020 - Mai 2021

Réceptionniste

- · Accueil des clients
- · Rangement de rayons
- Encaissement

FORMATION

Master Professionnel en Développement de SI Université Gaston Berger de Saint-Louis Sénégal	2020
Licence Professionnelle en Génie Informatique Université Gaston Berger de Saint-Louis Sénégal	2018

Baccalauréat Scientifique 2015

DAKAR | Sénégal